臺灣臺中地方法院刑事判決　　　　　　　96年度易字第2827號
公　訴　人　臺灣臺中地方法院檢察署檢察官
被　　　告　乙○○
　　　　　　　　　　（另案在臺灣臺中看守所附設勒戒所）
上列被告因竊盜案件，經檢察官提起公訴（九十五年度偵字第二
六九一一號），本院裁定改依簡式審判程序審理後，判決如下：
    主    文
乙○○攜帶兇器竊盜，累犯，處有期徒刑捌月。扣案之手套壹雙
、螺絲起子支、手電筒壹支及車窗破壞器壹支，均沒收。又攜
帶兇器竊盜，累犯，處有期徒刑捌月。扣案之手套壹雙、螺絲起
子支、手電筒壹支及車窗破壞器壹支，均沒收。應執行有期徒
刑壹年貳月。扣案之手套壹雙、螺絲起子支、手電筒壹支及車
窗破壞器壹支，均沒收。
    犯罪事實及理由
一、本院認定之犯罪事實、證據及應適用之法條，除起訴書中犯
    罪事實欄一首行關於「乙○○」之記載後，應補充「前曾於
    民國八十六年間因違反肅清煙毒條例案件，經本院於八十六
    年十一月十八日，以八十六年度訴字第二四一五號判處有期
    徒刑三年二月，並經臺灣高等法院臺中分院於八十七年三月
    三日，以八十六年度上訴字第二八０九號撤銷原判決，判處
    有期徒刑三年四月確定；其後復於八十八年間因過失致死案
    件，經本院於八十八年七月五日，以八十八年度交易字第二
    五七號判處有期徒刑一年三月，並經臺灣高等法院臺中分院
    於八十八年十一月三日，以八十八年度交上易字第二一四八
    號判決上訴駁回確定，嗣上開二罪接續執行，於九十一年一
    月十一日縮短刑期假釋出監，而於九十二年六月二十四日縮
    短刑期假釋付保護管束期滿，視為執行完畢。竟又」之記載
    ；又關於「車牌號碼3757-LA號自小客車」之記載後，應補
    充「之右前方車窗（毀損部分，未據告訴）」；另關於「之
    旅行包」之記載前，應補充「甲○○所有」；再關於「車牌
    號碼3363-SD號自小客車車窗」之記載，應更正為「丙○○
    所有之車牌號碼3363-SD號自小客車車窗玻璃，足以生損害
    於丙○○，並」；又關於「汽車音響」之記載號，應補充「
    一組【市值約新台幣（下同）一萬元】」；又第三行及第七
    行內關於「以上開工具」之記載前，均應補充「戴上手套一
    雙並持手電筒一支」之記載；另末行關於「旅行包一個」之
    記載後，應補充「（已分別發還甲○○及丙○○）」；又關
    於「作案用」之記載，應更正為「乙○○所有，供上開二次
    竊盜犯行所用」；再證據並所犯法條欄一內，應補充「上開
    犯罪事實，業據被告乙○○於本院審理中供認不諱，並核與
    被害人甲○○及丙○○於警詢中指述之情節相符，復有現場
    照片及贓物認領保管單等在卷足參」之記載；又證據並所犯
    法條欄二內，應補充「被告破壞被害人丙○○所有上開自小
    客車車窗玻璃之所為，另犯刑法第三百五十四條之毀損罪。
    公訴人於所犯法條內雖未敘及刑法第三百五十四條之毀損罪
    ，然其於犯罪事實欄中既已載明該部分之毀損事實，此部分
    自屬已起訴，本院自當予以裁判，附此說明。」、「又被告
    以破壞丙○○所有自小客車車窗玻璃之毀損行為，同時著手
    實施攜帶兇器竊盜犯行，所犯上開二罪，係以一行為觸犯二
    罪名之想像競合犯，應依刑法第五十五條前段之規定，從一
    重之攜帶兇器竊盜罪處斷。」、「被告前曾因違反肅清煙毒
    條例案件，經本院於八十六年十一月十八日，以八十六年度
    訴字第二四一五號判處有期徒刑三年二月，並經臺灣高等法
    院臺中分院於八十七年三月三日，以八十六年度上訴字第二
    八０九號撤銷原判決，判處有期徒刑三年四月確定；其後復
    於八十八年間因過失致死案件，經本院於八十八年七月五日
    ，以八十八年度交易字第二五七號判處有期徒刑一年三月，
    並經臺灣高等法院臺中分院於八十八年十一月三日，以八十
    八年度交上易字第二一四八號判決上訴駁回確定，嗣上開二
    罪接續執行，於九十一年一月十一日縮短刑期假釋出監，而
    於九十二年六月二十四日縮短刑期假釋付保護管束期滿，視
    為執行完畢，此有臺灣臺中地方法院檢察署刑案資料查註紀
    錄表及臺灣高等法院被告前案紀錄表在卷可按，其於受有期
    徒刑執行完畢後五年以內故意再犯本件有期徒刑以上之二罪
    ，為累犯，均應依刑法第四十七條第一項規定加重其刑。」
    外，餘均與檢察官起訴書之記載相同，茲引用之。（詳如附
    件）
二、併依刑事訴訟法第二百七十三條之一第一項、第二百九十九
    條第一項前段、第三百十條之二、第四百五十四條第二項，
    刑法第三百二十一條第一項第三款、第三百五十四條、第五
    十五條、第四十七條第一項、第三十八條第一項第二款、第
    五十一條第五款，刑法施行法第一條之一，判決如主文。
中　　華　　民　　國　　96　　年　　6 　　月　　15　　日
                  刑事第四庭　法　官　許惠瑜
以上正本證明與原本無異。
如不服本判決，得於判決書送達之翌日起十日內，以書狀敘述理
由，向本庭提出上訴。
                              書記官　 陳佳君
中　　華　　民　　國　　96　　年　　6 　　月　　15　　日
附錄法條：
刑法第三百二十一條
犯竊盜罪而有左列情形之一者，處六月以上、五年以下有期徒刑
：
一  於夜間侵入住宅或有人居住之建築物、船艦或隱匿其內而犯
    之者。
二  毀越門扇、牆垣或其他安全設備而犯之者。
三  攜帶兇器而犯之者。
四  結夥三人以上而犯之者。
五  乘火災、水災或其他災害之際而犯之者。
六  在車站或埠頭而犯之者。
前項之未遂犯罰之。
